臺灣板橋地方法院民事判決　　　　　　 94年度重勞訴字第6號
原　　　告　甲ｎ○
　　　　　　　　　　　　弄8之.
　　　　　　未○○
　　　　　　何咖典
　　　　　　丙Ｋ○
　　　　　　甲Ｏ○
　　　　　　甲Ｖ○
　　　　　　ｙ○○
　　　　　　　　　　　　號
　　　　　　Ｃ○○
　　　　　　ｈ○○
　　　　　　　　　　　　巷25.
　　　　　　ｂ○○
　　　　　　陳慧
　　　　　　乙Ｕ○
　　　　　　乙ｄ○
　　　　　　丙卯○
　　　　　　己○○
　　　　　　酉○○
　　　　　　丙ａ○
　　　　　　丙玄○
　　　　　　乙ａ○
　　　　　　　　　　　　巷33.
　　　　　　乙Ｊ○
　　　　　　ｘ○○
　　　　　　甲ｋ○
　　　　　　甲Ｔ○
　　　　　　甲辰○
　　　　　　甲Ｆ○
　　　　　　乙宙○
　　　　　　乙戊○
　　　　　　甲ｇ○
　　　　　　甲午○
　　　　　　ｗ○○
　　　　　　　　　　　　1樓
　　　　　　乙ｘ○
　　　　　　乙宇○
　　　　　　Ｏ○○
　　　　　　甲ｓ○
　　　　　　甲ｖ○
　　　　　　丙Ｍ○
　　　　　　　　　　　　號4樓.
　　　　　　丙Ｂ○
　　　　　　甲ｒ○
　　　　　　　　　　　　9號
　　　　　　天○○
　　　　　　　　　　　　號4樓.
　　　　　　Ｒ○○
　　　　　　　　　　　　樓
　　　　　　ｓ○○
　　　　　　丙宇○
　　　　　　ｖ○○
　　　　　　Ｊ○○
　　　　　　甲ｐ○
　　　　　　ｏ○○
　　　　　　ｑ○○
　　　　　　Ｅ○○
　　　　　　乙Ａ○
　　　　　　丙乙○
　　　　　　丙ｄ○
　　　　　　Ｌ○○
　　　　　　　　　　　　0號
　　　　　　甲Ｎ○
　　　　　　甲Ｓ○
　　　　　　甲Ｍ○
　　　　　　乙Ｋ○
　　　　　　　　　　　　號
　　　　　　乙天○
　　　　　　甲ｔ○
　　　　　　ｒ○○
　　　　　　甲亥○
　　　　　　乙ｚ○
　　　　　　乙辛○
　　　　　　　　　　　　巷2號.
　　　　　　丙Ｔ○
　　　　　　　　　　　　巷2號.
　　　　　　ｊ○○
　　　　　　癸○○
　　　　　　Ｉ○○
　　　　　　丙己○
　　　　　　甲ｕ○
　　　　　　甲Ｊ○
　　　　　　丙ｃ○
　　　　　　甲Ｐ○
　　　　　　丙Ｙ○
　　　　　　乙乙○
　　　　　　乙癸○
　　　　　　甲甲○
　　　　　　壬○○
　　　　　　甲子○
　　　　　　甲Ｇ○○
　　　　　　甲巳○
　　　　　　丙黃○
　　　　　　乙卯○
　　　　　　ｇ○○
　　　　　　戊○○
　　　　　　　　　　　　號
　　　　　　甲丁○
　　　　　　午○○
　　　　　　甲Ｌ○
　　　　　　丙丙○
　　　　　　丙寅○
　　　　　　丙Ｎ○
　　　　　　甲酉○
　　　　　　丙未○
　　　　　　乙Ｚ○
　　　　　　乙戌○
　　　　　　丙ｂ○
　　　　　　Ｆ○○
　　　　　　甲黃○
　　　　　　乙Ｂ○
　　　　　　乙辰○
　　　　　　丙Ｐ○
　　　　　　丙甲○
　　　　　　乙午○
　　　　　　甲Ｗ○
　　　　　　甲ｆ○
　　　　　　　　　　　　之5
　　　　　　丙癸○
　　　　　　乙ｂ○
　　　　　　乙ｍ○
　　　　　　乙Ｃ○
　　　　　　宋承勳更名前為Ｋ.
　　　　　　乙Ｈ○
　　　　　　乙Ｍ○
　　　　　　丙Ｈ○
　　　　　　　　　　　　樓
　　　　　　甲申○
　　　　　　丙天○
　　　　　　乙ｃ○
　　　　　　Ｓ○○
　　　　　　宇○○
　　　　　　甲Ｑ○
　　　　　　乙丙○
　　　　　　黃○○
　　　　　　乙酉○
　　　　　　丙Ｘ○
　　　　　　ｔ○○
　　　　　　乙ｎ○
　　　　　　巳○○
　　　　　　丙Ｗ○
　　　　　　甲天○
　　　　　　乙Ｑ○
　　　　　　丙Ｒ○
　　　　　　乙ｋ○○
　　　　　　乙未○
　　　　　　Ｘ○○
　　　　　　甲Ｘ○
　　　　　　乙ｉ○
　　　　　　丙丁○
　　　　　　甲ｗ○
　　　　　　甲未○
　　　　　　乙Ｆ○
　　　　　　乙Ｄ○
　　　　　　Ｈ○○
　　　　　　甲辛○
　　　　　　乙Ｇ○
　　　　　　丙酉○
　　　　　　甲玄○
　　　　　　Ｑ○○
　　　　　　乙ｒ○
　　　　　　乙ｅ○
　　　　　　ａ○○
　　　　　　　　　　　　號2樓.
　　　　　　甲壬○
　　　　　　甲ｈ○
　　　　　　甲Ｃ○
　　　　　　　　　　　　之4
　　　　　　乙Ｐ○
　　　　　　乙Ｗ○
　　　　　　宙○○
　　　　　　陳柏臻更名前為乙.
　　　　　　　　　　　　樓
　　　　　　甲ａ○
　　　　　　乙己○
　　　　　　丙辰○
　　　　　　ｎ○○
　　　　　　甲ｌ○
　　　　　　丙Ｌ○
　　　　　　子○○
　　　　　　亥○○
　　　　　　乙○○
　　　　　　甲Ｋ○
　　　　　　ｚ○○
　　　　　　ｍ○○
　　　　　　甲ｙ○
　　　　　　丙Ｓ○
　　　　　　乙Ｏ○
　　　　　　ｆ○○
　　　　　　乙ｏ○
　　　　　　丙午○
　　　　　　辛○○
　　　　　　甲Ａ○
　　　　　　甲ｍ○
　　　　　　丙Ｉ○
　　　　　　Ｚ○○
　　　　　　甲Ｅ○
　　　　　　乙ｐ○
　　　　　　甲ｑ○
　　　　　　甲Ｂ○
　　　　　　甲宙○
　　　　　　乙ｔ○
　　　　　　　　　　　　3樓
　　　　　　丙Ｅ○
　　　　　　乙ｕ○
　　　　　　ｋ○○
　　　　　　乙甲○
　　　　　　乙Ｒ○
　　　　　　丙戌○
　　　　　　Ｕ○○
　　　　　　乙Ｉ○
　　　　　　　　　　　　樓
　　　　　　甲Ｈ○
　　　　　　甲○○
　　　　　　甲ｂ○
　　　　　　乙申○
　　　　　　乙亥○
　　　　　　丙Ｚ○
　　　　　　丙壬○
　　　　　　ｌ○
　　　　　　甲ｄ○
　　　　　　黃彥塘
　　　　　　甲Ｙ○
　　　　　　甲ｘ○
　　　　　　丙庚○
　　　　　　ｉ○○
　　　　　　乙ｓ○
　　　　　　甲ｃ○
　　　　　　甲丑○
　　　　　　　　　　　　之3
　　　　　　丙辛○
　　　　　　　　　　　　樓
　　　　　　乙Ｘ○
　　　　　　甲宇○
　　　　　　丙Ｊ○
　　　　　　丙Ｕ○
　　　　　　丙Ｖ○
　　　　　　Ｇ○○
　　　　　　丙Ｏ○
　　　　　　乙ｈ○
　　　　　　乙巳○
　　　　　　Ａ○○
　　　　　　申○○
　　　　　　乙ｗ○
　　　　　　乙ｖ○
　　　　　　Ｐ○○
　　　　　　甲戌○
　　　　　　甲Ｉ○
　　　　　　丙亥○
　　　　　　地○○
　　　　　　　　　　　　2
　　　　　　庚○○
　　　　　　　　　　　　樓
　　　　　　Ｂ○○
　　　　　　ｕ○○
　　　　　　乙ｌ○
　　　　　　甲Ｕ○
　　　　　　丙Ｆ○
　　　　　　乙黃
　　　　　　Ｄ○○
　　　　　　甲地○
　　　　　　Ｍ○○
　　　　　　Ｖ○○
　　　　　　ｄ○○
　　　　　　乙ｇ○
　　　　　　卯○○
　　　　　　丑○○
　　　　　　丁○○
　　　　　　戌○○
　　　　　　ｅ○○○
　　　　　　Ｙ○○
　　　　　　寅○○
　　　　　　丙Ｃ○
　　　　　　丙巳○
　　　　　　辰○○
　　　　　　丙○○
　　　　　　　　　　　　樓
　　　　　　Ｗ○○
　　　　　　乙Ｎ○
　　　　　　　　　　　　樓
　　　　　　甲Ｒ○
　　　　　　甲Ｄ
　　　　　　乙Ｙ○
　　　　　　乙ｑ○
　　　　　　甲Ｚ○
　　　　　　甲乙○
　　　　　　丙Ａ○
　　　　　　乙丁○
　　　　　　Ｎ○○
　　　　　　乙地○（葉寶花）
　　　　　　甲癸○
　　　　　　　　　　　　樓
　　　　　　ｃ○○
　　　　　　　　　　　　樓
　　　　　　甲ｏ○
　　　　　　　　　　　　樓
　　　　　　乙子○
　　　　　　　　　　　　樓
　　　　　　乙Ｖ○
　　　　　　丙Ｄ○
　　　　　　　　　　　　號3樓.
　　　　　　乙Ｅ○
　　　　　　乙玄○
　　　　　　丙Ｑ○
　　　　　　　　　　　　樓
　　　　　　丙丑○
　　　　　　　　　　　　之3
　　　　　　ｐ○○
　　　　　　乙ｊ○
　　　　　　丙地○
　　　　　　乙Ｔ○
　　　　　　甲ｚ○
　　　　　　玄○○
　　　　　　乙Ｌ○○
　　　　　　丙戊○
　　　　　　　　　　　　4
　　　　　　甲丙○
　　　　　　乙Ｓ○
　　　　　　甲寅○
　　　　　　丙申○
　　　　　　乙壬○
　　　　　　丙子○
　　　　　　乙ｙ○
　　　　　　甲庚○
　　　　　　甲戊○
　　　　　　乙ｆ○
　　　　　　乙寅○
　　　　　　甲ｉ○
　　　　　　甲己○
　　　　　　Ｔ○○
　　　　　　乙丑○
共　　　同
訴訟代理人　丙Ｄ○律師
被　　　告　十美企業股份有限公司
法定代理人　丙宙○
　　　　　　甲卯○
　　　　　　丙Ｇ○
　　　　　　甲ｅ○
　　　　　　甲ｊ○
訴訟代理人　巫坤陽律師
上列當事人間請求給付薪資等事件，經本院於民國94年11月17日
言詞辯論終結，判決如下：
    主  文
被告應給付原告各如附表積欠工資金額欄所示金額，及各自民國
九十四年七月四日起至清償日止，按年息百分之五計算之利息。
訴訟費用由被告負擔。
本判決第一項於如附表所示原告各以如附表原告供擔保金額欄所
示金額供擔保後，得假執行。但被告如於執行標的物拍定、變賣
或物之交付前，各以如附表積欠工資金額欄所示金額為各該原告
預供擔保，或將前開金額提存後，得免為假執行。
    事實及理由
一、原告主張：
  (一)緣被告以從事電子零件製造為主要事業，並分別台北縣林口
    鄉、桃園縣蘆竹鄉設有工廠進行電子零件之製作，原告等
    296 人均為被告公司員工。惟被告於民國（下同）92年12月
    28日突然無預警停工，工廠深鎖，負責人不知去向，造成被
    告公司林口廠、蘆竹廠員工共500 餘人92年12月份薪資均未
    發放，更未於終止契約後依勞動基準法第17條規定給付員工
    資遣費。原告等不得已於92年12月29日向台北縣政府申請勞
    資爭議協調請求被告給付積欠之薪資、退休金、資遣費，經
    台北縣政府勞工局於93年1 月5 日召開協調會，惟被告並未
    出席，原告等人乃請求台北縣政府勞工局對被告為歇業之認
    定，經台北縣政府勞工局歇業認定小組實地查證，於93年3
    月4 日以北府勞動字第0930121249號函認定92年12月28日為
    被告公司歇業基準日。
  (二)按工資應全額直接給付勞工。又報酬應依約定之期限給付之
    ；無約定者，依習慣。勞動基準法第22條第2 項前段、民法
    第486 條分別定有明文。原告等為被告工作，自得依上開規
    定請求92年12月1 日至同年月27日止之工資。因被告給付薪
    資方式係匯入原告等開立於銀行之帳戶內（少數原告提供被
    告公司薪資條），故原告等請求工資之數額，係以被告所匯
    92年11月份原告等薪資或薪資條之數額乘以27/31 （因12月
    份工作27日）所得之金額即為原告未領工資之金額，分別詳
    如附表積欠工資金額欄所示金額等語。
  (三)聲明請求：除假執行供擔保金額外，如主文所示。
二、被告對於原告主張事實及請求並不爭執。併為答辯聲明：駁
    回原告之訴及假執行之聲請；如受不利判決，願供擔保請准
    宣告免為假執行。
三、得心證之理由：
  (一)原告等主張之事實，已據其等提出與所述相符之被告公司基
    本資料、台北縣政府處理勞資爭議協調會議記錄、台北縣政
    府93年3 月4 日北府勞動字第0930121249號函等影本各1 件
    、原告甲ｎ○、未○○、何咖典、丙Ｋ○、甲Ｏ○、甲Ｖ○
    、ｙ○○、Ｃ○○、ｈ○○、ｂ○○、陳慧、乙Ｕ○、乙
    ｄ○、丙卯○、己○○、酉○○、丙ａ○、丙玄○、乙ａ○
    、乙Ｊ○、ｘ○○、甲ｋ○、甲Ｔ○、甲辰○、甲Ｆ○、乙
    宙○、乙戊○、甲ｇ○、甲午○、ｗ○○、乙ｘ○、乙宇○
    、Ｏ○○、甲ｓ○、甲ｖ○、丙Ｍ○、丙Ｂ○、甲ｒ○、天
    ○○、Ｒ○○、ｓ○○、丙宇○、ｖ○○、Ｊ○○、甲ｐ○
    、ｏ○○、ｑ○○、Ｅ○○、乙Ａ○、丙乙○、丙ｄ○、Ｌ
    ○○、甲Ｎ○、甲Ｓ○、甲Ｍ○、乙Ｋ○、乙天○、甲ｔ○
    、ｒ○○、甲亥○、乙ｚ○、乙辛○、丙Ｔ○、ｊ○○、癸
    ○○、Ｉ○○、丙己○、甲ｕ○、甲Ｊ○、丙ｃ○、甲Ｐ○
    、乙乙○、乙癸○、甲甲○、壬○○、甲子○、甲Ｇ○○、
    甲巳○、丙黃○、乙卯○、ｇ○○、戊○○、甲丁○、午○
    ○、甲Ｌ○、丙丙○、丙寅○、丙Ｎ○、甲酉○、丙未○、
    乙Ｚ○、乙戌○、丙ｂ○、Ｆ○○、甲黃○、乙Ｂ○、乙辰
    ○、丙Ｐ○、丙甲○、乙午○、甲Ｗ○、甲ｆ○、丙癸○、
    乙ｂ○、乙ｍ○、乙Ｃ○、Ｋ○○、乙Ｈ○、乙Ｍ○、丙Ｈ
    ○、甲申○、丙天○、乙ｃ○、Ｓ○○、宇○○、甲Ｑ○、
    乙丙○、黃○○、乙酉○、丙Ｘ○、ｔ○○、乙ｎ○、巳○
    ○、丙Ｗ○、甲天○、乙Ｑ○、丙Ｒ○、乙未○、Ｘ○○、
    甲Ｘ○、乙ｉ○、丙丁○、甲未○、乙Ｆ○、乙Ｄ○、Ｈ○
    ○、甲辛○、乙Ｇ○、丙酉○、甲玄○、Ｑ○○、乙ｒ○、
    乙ｅ○、ａ○○、甲壬○、甲ｈ○、甲Ｃ○、乙Ｐ○、乙Ｗ
    ○、宙○○、乙庚○、甲ａ○、乙己○、丙辰○、ｎ○○、
    甲ｌ○、丙Ｌ○、子○○、亥○○、乙○○、甲Ｋ○、ｚ○
    ○、ｍ○○、甲ｙ○、丙Ｓ○、乙Ｏ○、ｆ○○、乙ｏ○、
    丙午○、辛○○、甲Ａ○、甲ｍ○、丙Ｉ○、Ｚ○○、甲Ｅ
    ○、乙ｐ○、甲ｑ○、甲Ｂ○、甲宙○、乙ｔ○、丙Ｅ○、
    乙ｕ○、ｋ○○、乙甲○、乙Ｒ○、丙戌○、Ｕ○○、甲Ｈ
    ○、甲○○、甲ｂ○、乙申○、丙Ｚ○、丙壬○、ｌ○、甲
    ｄ○、黃彥塘、甲Ｙ○、甲ｘ○、丙庚○、ｉ○○、乙ｓ○
    、甲ｃ○、甲丑○、丙辛○、乙Ｘ○、甲宇○、丙Ｊ○、丙
    Ｕ○、丙Ｖ○、Ｇ○○、丙Ｏ○、乙ｈ○、乙巳○、Ａ○○
    、申○○、乙ｗ○、乙ｖ○、Ｐ○○、甲戌○、甲Ｉ○、地
    ○○、Ｂ○○、乙ｌ○、甲Ｕ○、乙黃、Ｄ○○、甲地○、
    Ｍ○○、Ｖ○○、ｄ○○、乙ｇ○、卯○○、丑○○、丁○
    ○、戌○○、ｅ○○○、Ｙ○○、寅○○、丙Ｃ○、辰○○
    、Ｗ○○、乙Ｎ○、甲Ｒ○、甲Ｄ、乙ｑ○、甲Ｚ○、丙Ａ
    ○、乙丁○、Ｎ○○、乙地○（葉寶花）、甲癸○、ｃ○○
    、乙子○、乙Ｖ○、丙Ｄ○、乙Ｅ○、丙Ｑ○、丙丑○、ｐ
    ○○、乙ｊ○、丙地○、乙Ｔ○、甲ｚ○、玄○○、乙Ｌ○
    ○、丙戊○、甲丙○、乙Ｓ○、甲寅○、丙申○、乙壬○、
    乙ｙ○、甲庚○、甲戊○、乙ｆ○、乙寅○、甲ｉ○、甲己
    ○、Ｔ○○、乙丑○等人所提出之薪資入帳銀行存摺影本各
    1 件、及原告丙Ｙ○、甲甲○、乙ｋ○○、甲ｗ○、乙ｅ○
    、乙Ｉ○、丙亥○、庚○○、ｕ○○、丙Ｆ○、丙○○、乙
    Ｙ○、甲乙○、乙玄○所提薪資單影本各1 份為證，且為被
    告所不爭執，復有勞工保險局94年9 月6 日所檢送本院之原
    告等於被告公司之投保資料各1 件附卷足稽，原告主張之事
    實，自堪信為真實。
  (二)從而，原告等依勞動基準法第22條第2 項前段、民法第486
    條規定，請求被告給付原告各如附表積欠工資金額欄所示金
    額，為有理由，應予准許。
三、綜上，原告等請求被告給付各如附表積欠工資金額欄所示金
    額，及各自起訴狀繕本送達翌日即94年7 月4 日起至清償日
    止，按年息百分之五計算之法定遲延利息，為有理由，應予
    准許。
四、兩造陳明願供擔保請求宣告假執行或免為假執行，經核均與
    規定相符，爰分別酌定相當之擔保金額予以宣告。
五、結論：原告之訴為有理由，依民事訴訟法第78條、第390 條
    第2 項、第392 條，判決如主文。
中　　華　　民　　國　　94　　年　　11　　月　　30　　日
                  民事第一庭    法　官　陳翠琪
以上正本係照原本作成
如對本判決上訴，須於判決送達後20日內向本院提出上訴狀
中　　華　　民　　國　　94　　年　　12　　月　　1 　　日
                            書記官　林進煌
